臺灣橋頭地方法院刑事裁定　　　　　　110年度毒聲字第677號
聲　請　人　臺灣橋頭地方檢察署檢察官
被　　　告　胡德雄





上列被告因違反毒品危害防制條例案件，經檢察官聲請觀察、勒
戒（110 年度毒偵字第1810號），本院裁定如下：
    主  文
胡德雄施用第二級毒品，令入勒戒處所觀察、勒戒，其期間不得
逾貳月。
    理  由
一、聲請意旨詳如附件聲請書所載。
二、按犯毒品危害防制條例第10條之罪者，檢察官應聲請法院裁
    定，令被告入勒戒處所觀察、勒戒，其期間不得逾二月；依
    前項規定為觀察、勒戒或強制戒治執行完畢釋放後，3 年後
    再犯第10條之罪者，適用本條前2 項之規定，毒品危害防制
    條例第20條第1 項、第3 項分別定有明文。而上開所謂「3
    年後再犯」，只要本次再犯（不論修正施行前、後）距最近
    1 次觀察、勒戒或強制戒治執行完畢釋放，已逾3 年者，即
    該當之，不因其間有無犯第10條之罪經起訴、判刑或執行而
    受影響（最高法院刑事大法庭109 年度台上大字第3826號裁
    定意旨參照）。又依毒品檢驗學上之常規，尿液中含毒品成
    分反應所使用之檢驗方法，對於受檢驗者是否確有施用毒品
    行為之判斷，在檢驗學常規上恆有絕對之影響。其以酵素免
    疫分析或薄層定性分析等方式為初步篩檢者，因具有相當程
    度偽陽性之可能，如另以氣（液）相層析、質譜分析等較具
    公信力之儀器為交叉確認，因出現偽陽性反應之機率極低，
    核足據為對涉嫌人不利之認定，此為邇來我國實務所肯認，
    且為本院執行職務所知悉之事項；再者，毒品施用後可檢出
    之時間，與服用劑量、服用頻率、尿液採集時間點、個人體
    質與代謝情況等因素有關，因個案而異。依據2018年美國FD
    A 網站公布尿液中施用海洛因後可檢出之時限為1 至3 天、
    甲基安非他命為2 至3 天，有衛生福利部食品藥物管理署民
    國108 年1 月31日FD A管字第1089000957號函文參照。
三、查被告胡德雄於 110年2月9日23時21分許為警採集之尿液，
    經送正修科技大學超微量研究科技中心先以酵素免疫分析法
    為初步檢驗、再以液相層析串聯式質譜法確認檢驗結果，確
    呈安非他命及甲基安非他命陽性反應，其檢出濃度各為2,24
    0ng/ml、8,610ng/ml等情，有該校110年3月17日尿液檢驗報
    告及高雄市政府警察局三民一分局毒品案嫌疑人尿液代碼與
    姓名對照表（編號：G000-000號）在卷可憑。準此，本件即
    可排除偽陽性反應產生之可能，被告尿液檢驗結果既如前述
    且濃度非低，則被告辯稱最後一次施用是採尿時間前兩周云
    云，顯不足採信，是其上述為警採尿前回溯72小時內某時許
    施用第二級毒品甲基安非他命之犯行，洵堪認定。另聲請人
    審酌被告否認犯行，又曾於108年間因另案執行遭通緝之紀
    錄，認被告不適合自費戒癮治療一節，有臺灣高等法院被告
    前案紀錄表在卷可查，而向本院聲請裁准觀察、勒戒，核無
    不合。此外，被告前於99年間因施用毒品案件，經裁定送觀
    察、勒戒後，認有繼續施用毒品傾向，遂令入戒治處所施以
    強制戒治，嗣經評估認無繼續強制戒治之必要，於100年6月
    27日因停止處分釋放出所，有臺灣高等法院被告前案紀錄表
    在卷可稽。被告本次犯行係於上揭強制戒治執行完畢釋放3
    年後所為，依前揭說明，不因其間被告是否另因施用毒品犯
    行經起訴、判刑或執行而受影響，依法應再次令入勒戒處所
    施以觀察、勒戒，故本件聲請於法有據，應予准許。爰依毒
    品危害防制條例第20條第1項、第3項，裁定如主文。
中    華    民    國   110    年    11    月    11    日
                  刑事第五庭    法  官  林永村
以上正本證明與原本無異。
如不服本裁定，應於收受送達後5 日內向本院提出抗告狀。
中    華    民    國   110    年    11    月    11    日
                                書記官  周素秋